# 合并抵消

提问人：jangyanbo 时间：2016-12-26 00:45:13
陈老师好！关于由法院接管丧失控制权的情况如何进行抵消呢 假如 母公司持有甲公司股权比例为100%，长期投资是 1000 ，子公司2016 年 11 月 1 日由法院接管， 2016 年1-10的经利润为 1000 ，年初未分配利润-3000元，实收资本为 1000 ，母公司持有子公司债权其他应收款 1000 （假如不是属于具有类似股权投资性质的款项） 抵消分录为 借：年初未分配利润 3000 贷方：长期股权投资 1000 （我理解由法院接管母公司长期股权投资还应该存在） 贷方：投资收益 2000 （无法理解这个数字是如何产生的） 借：资产减值损失1000 贷方：其他应收款 1000 请问陈老师这样抵消可以吗，假如 2017 年度清算完毕后收回股利 20 元，如何考虑抵消呢

回答人：chenyiwei
在合并报表层面，这种情况就是按照处置子公司处理的。在丧失控制权后，应确认对甲公司的长期股权投资和应收款项（原为内部交易，现在不再是内部交易），其初始计量金额为丧失控制权之日的公允价值（可能为零），相应地转回的超额亏损就是合并报表层面的投资收益。